最高法院民事裁定　　　　　　　　　 111年度台簡抗字第93號
抗　告　人　唐崇恩
上列抗告人因與謝益宏間聲請供擔保繼續執行事件，對於中華民
國111年3月3日臺灣彰化地方法院裁定（111年度聲字第8 號），
提起抗告，本院裁定如下：
    主  文
原裁定廢棄。
    理  由
    按對於簡易訴訟程序之第二審裁判，其上訴利益逾民事訴訟
法第466 條所定之額數者，當事人得以其適用法規顯有錯誤為理
由，逕向最高法院提起上訴或抗告，惟須以該訴訟事件所涉及之
法律見解具有原則上之重要性，經原裁判法院許可者為限。此觀
民事訴訟法第436條之2第1項、第436條之3第1項及第2 項規定自
明。
    次按發票人主張本票係偽造、變造者，於前條裁定送達後20
日內，得對執票人向為裁定之法院提起確認之訴。發票人證明已
依前項規定提起訴訟時，執行法院應停止強制執行。但得依執票
人聲請，許其提供相當擔保，繼續強制執行。非訟事件法第 195
條第1項、第2項定有明文。是發票人主張本票係偽造、變造，並
向執行法院提出其業依前揭規定提起確認訴訟之證明者，執行法
院固應停止執行，但得依執票人聲請，許其提供相當擔保，繼續
強制執行。是該項擔保係備供發票人因繼續執行所受損害之賠償
而設，自非全以票面金額為度。又法院命執票人預供擔保者，其
金額之多寡應如何認為相當，固屬於法院職權裁量之範圍，非當
事人所可任意指摘，然法院定其擔保金額時，自須斟酌發票人所
受之損害以為衡量之標準，非漫無限制，應有客觀之依據，並依
民事訴訟法第237條規定將該依據載明於裁定，始為相當。
    本件抗告人持票面金額為新臺幣（下同）4000萬元之系爭本
票准予強制執行裁定，聲請臺灣彰化地方法院民事執行處對相對
人謝益宏強制執行（下稱系爭執行程序）。嗣相對人以抗告人所
持系爭本票屬偽造、變造為由，提起確認本票債權不存在之訴，
聲請停止系爭執行程序，抗告人乃依非訟事件法第195條第2項但
書之規定，聲請供擔保繼續強制執行。原法院裁定准抗告人提供
4000萬元擔保後，系爭執行程序得繼續強制執行。抗告人謂：相
對人依非訟事件法第195條第1項規定，阻擋系爭執行程序，原裁
定未能審酌個案情形，逕以票面金額裁定准供擔保後始得繼續強
制執行，復未說明其依據，違反比例原則等語。則本件涉及裁量
權行使之方式，自具有原則上之重要性，原法院不予許可而駁回
抗告人之抗告，尚有未合。抗告意旨，指摘原裁定違背法令，聲
明廢棄，非無理由。至抗告人對於原法院民國111年1月18日裁定
提起抗告部分，由本院另為裁定，附此敘明。
    據上論結，本件抗告為有理由。依非訟事件法第46條，民事
訴訟法第436條之2第2項、第492條，裁定如主文。
中    華    民    國   111    年    6     月    9     日
                      最高法院民事第二庭
                          審判長法官  高  孟  焄  
                                法官  彭  昭  芬  
                                法官  邱  璿  如  
                                法官  徐  福  晋  
                                法官  蘇  芹  英  
本件正本證明與原本無異
                                      書  記  官  
中    華    民    國   111    年    6     月    14    日